Inventaris van de archieven van het Staatsbewind, (1799) 1801-1805 (1806)
Nationaal Archief, Den Haag
Staatsbewind
archiefvorming: 1801-1805
oudste stuk - jongste stuk: 1799-1806
H26504
542 inventarisnummer(s); 72,40 meter
Normale geschreven en gedrukte documenten, geen bijzondere handschriften.
Nationaal Archief, Den Haag
Staatsbewind,, (1801-1805) Commissaris van het Uitvoerend Bewind bij het Departementaal Bestuur van de Delf,, (1799-1802) Commissaris van het Uitvoerend Bewind bij het Departementaal Bestuur van de Eems,, (1799-1802) Commissaris van het Uitvoerend Bewind bij het Departementaal Bestuur van de Ouden IJssel,, (1799-1802) Commissaris van het Uitvoerend Bewind bij het Departementaal Bestuur van Texel,, (1799-1802) Commissaris van het Uitvoerend Bewind bij het Departementaal Bestuur van den Dommel,, (1799-1802) Commissaris van het Uitvoerend Bewind bij het Departementaal Bestuur van Schelde en Maas,, (1799-1802) Commissaris van het Uitvoerend Bewind bij het Departementaal Bestuur van de Amstel,, (1799-1802)
Het Staatsbewind was belast met de uitvoerende, maar ook de belangrijkste wetgevende taken. In het archief bevinden zich de minuut notulen en missives, de secrete notulen en de relatieven behorende bij deze notulen. Verder bevat het archief onder andere de besluiten van het Wetgevend Lichaam, ingekomen stukken afkomstig van agenschappen, raden en commissies, departementale besturen, gemeentebesturen, gerechtshoven en particulieren (rekesten). Tenslotte bevat het archief de gedeponeerde archieven van de Commisarissen van het Uitvoerend Bewind bij de departementale besturen over de periode 1799-1802.
Archiefvorming
Geschiedenis van de archiefvormer
Het Staatsbewind (17 oktober 1801 - 29 april 1805)
Het Uitvoerend Bewind slaagde er niet in om de vele door de Staatsregeling van 1798 vereiste hervormingen te realiseren. Het bestuur bleek te gecentraliseerd om de staatsmachinerie soepel te laten werken. Het Vertegenwoordigend Lichaam putte zich uit in politieke debatten en rivaliteiten. Toch werd er niet verlangd naar een terugkeer van het oude regime, zoals bleek uit het ontbreken van binnenlandse steun bij de mislukte Russisch-Engelse inval in 1799. Intern had men geen gevaar te duchten.
Van Franse zijde echter werd wel druk uitgeoefend op de politieke ontwikkelingen in de Bataafse Republiek. De grondwet van 1798 bepaalde dat er voor 1804 geen veranderingen in de staatsregeling mochten worden aangebracht. Toch werd er door het Franse bewind al in 1801 druk uitgeoefend om te komen tot een andere bestuursvorm, omdat de Eerste Consul, Napoleon Bonaparte, van mening was dat de Bataafse steun ontoereikend was. Nadat het Vertegenwoordigend Lichaam het voorstel had verworpen om de grondwet twee jaar eerder te herzien, werd er met Franse steun op 14 september 1801, buiten de volksvertegenwoordiging om, een nieuwe, autocratische staatsregeling geproclameerd. Het volk werd uitgenodigd zich hierover op 1 oktober in de grondvergaderingen uit te spreken. Door de massaal weggebleven kiezers als voorstander aan te merken, werd de verkiezingsuitslag (van 16.771 stemmen voor en 52.219 stemmen tegen) omgebogen in een aanvaarding van de nieuwe staatsregeling. Volgens deze regeling zou de macht worden toevertrouwd aan een Staatsbewind en een Wetgevend Lichaam.
De staatsgreep van 1801 en de daarop volgende reorganisaties maakten veel van de vernieuwingen van de voorgaande jaren ongedaan. Het moeizaam begonnen democratische experiment werd vervangen door een autocratisch bestuur met een behoudend beleid. Op 16 oktober 1801 werd het Staatsbewind geïnstalleerd. Dit college van twaalf leden werd belast met de uitvoerende macht, maar tevens werden de belangrijkste bevoegdheden van het voormalig Vertegenwoordigend Lichaam naar deze 'twaalf stadhouders' overgeheveld. Zo ging op dit college het recht van initiatief over en kreeg het de zeggenschap over leger en vloot. Ook benoemde het in eerste instantie de leden van het Wetgevend Lichaam, de opvolger van het Vertegenwoordigend Lichaam.
Het Wetgevend Lichaam bestond uit nog maar één Kamer van vijfendertig leden, waarvan slechts twaalf van te voren aangewezen leden de door het Staatsbewind ingediende wetsvoorstellen mochten bediscussiëren, waarna het voltallige Wetgevend Lichaam het wetsvoorstel kon aannemen of verwerpen. Bovendien mochten zij slechts tweemaal per jaar, gedurende zes of acht weken, zitting houden
Van 15 april tot 1 juni en van 15 oktober tot 15 december, Art. 54 Staatsregeling 1801.
.
Met de samenballing van alle macht in één college werd een nieuw principe geïntroduceerd: het autoriteitsprincipe. Ook het censuskiesrecht deed zijn intrede. Vele voormalige regenten keerden terug op de bestuurskussens en beijverden zich om de gewestelijke en plaatselijke autonomie zo ver mogelijk te herwinnen en te verdedigen.
Toch lag in de terugkeer van de gewestelijke en stedelijke autonomie tevens de onmacht van het Staatsbewind besloten. Het miste de daadkracht om de tegenstribbelende gewesten en steden te beteugelen. Na de hervatting van de oorlog met Engeland in 1803 achtte Napoleon het voortbestaan van dit bewind niet langer opportuun. Toen hij zich in mei 1804 tot keizer had gekroond, zette hij het Staatsbewind onder steeds grotere druk en besloot ten slotte, in april 1805, tot de instelling van een eenhoofdige leiding in de vorm van het raadpensionarisschap.
Voor de vorm werd deze staatsregeling, waarbij de verkiezing van Rutger Jan Schimmelpenninck tot raadpensionaris was inbegrepen, nog door een volksstemming bekrachtigd. De uitslag was tekenend voor de betrokkenheid van de kiezers. Van de ruim 350.000 kiezers stemden er 14.093 voor en 136 tegen.
Geschiedenis van het archiefbeheer
De verwerving van het archief
De rechtstitel is (nog) onbekend
Aanwijzingen voor de gebruiker
Openbaarheidsbeperkingen
Volledig openbaar.
Materiële beperkingen
Het archief kent geen beperkingen voor het raadplegen van stukken als gevolg van slechte materiële staat.
Aanvraaginstructie
Openbare archiefstukken kunnen online worden aangevraagd en gereserveerd. U kunt dit ook via de terminals in de studiezaal van het Nationaal Archief doen. Om te kunnen reserveren dient u de volgende stappen te volgen:
Creëer een account of log in.
Selecteer in de archiefinventaris een archiefstuk.
Klik op ‘Reserveer’ en kies een tijdstip van inzage.
Verwant materiaal
Beschikbaarheid van kopieën
Inventarisnummers van dit archief zijn niet in kopievorm beschikbaar
Verwante archieven
Voor verder onderzoek zie:
2.01.01.01 - Wetgevende Colleges, 1795-1810
2.01.01.03 - Staatsraad, 1805-1810
2.01.01.04 - Uitvoerend Bewind, 1798-1801
2.01.01.06 - Raadpensionaris, 1805-1807
2.01.01.07 - Staatssecretarie tijdens Koning Lodewijk Napoleon, 1807-1810
2.01.01.08 - Prins Stedehouder, 1810-1813
Beschrijving van de series en archiefbestanddelen
- Niet-geheime stukken, A
  - Notulen - besluiten, A.1
    - 'Notulen', besluiten van het Staatsbewind, minuten., 17 okt 1801 - 29 apr 1805; 1-130; 130 delen
      Er bevinden zich ook minuut-notulen van het Staatsbewind in het archief van het Ministerie van Buitenlandse Zaken in de inv.nrs. 6-12.
      - 17 okt 1801 - 23 okt 1801, 1
      - 24 okt 1801 - 30 okt 1801, 2
      - 2 nov 1801 - 6 nov 1801, 3
      - 9 nov 1801 - 12 nov 1801, 4
      - 13 nov 1801 - 17 nov 1801, 5
      - 19 nov 1801 - 23 nov 1801, 6
      - 24 nov 1801 - 30 nov 1801, 7
      - 1 dec 1801 - 4 dec 1801, 8
      - 7 dec 1801 - 10 dec 1801, 9
      - 11 dec 1801 - 14 dec 1801, 10
      - 15 dec 1801 - 18 dec 1801, 11
      - 21 dec 1801 - 24 dec 1801, 12
      - 25 dec 1801 - 31 dec 1801, 13
      - 4 jan 1802 - 7 jan 1802, 14
      - 8 jan 1802 - 12 jan 1802, 15
      - 14 jan 1802 - 18 jan 1802, 16
      - 19 jan 1802 - 22 jan 1802, 17
      - 25 jan 1802 - 26 jan 1802, 18
      - 28 jan 1802 - 29 jan 1802, 19
      - 1 feb 1802 - 4 feb 1802, 20
      - 5 feb 1802 - 9 feb 1802, 21
      - 11 feb 1802 - 15 feb 1802, 22
      - 16 feb 1802 - 19 feb 1802, 23
      - 22 feb 1802 - 23 feb 1802, 24
      - 25 feb 1802 - 26 feb 1802, 25
      - 1 mrt 1802 - 4 mrt 1802, 26
      - 5 mrt 1802 - 9 mrt 1802, 27
      - 10 mrt 1802 - 15 mrt 1802, 28
      - 16 mrt 1802 - 19 mrt 1802, 29
      - 22 mrt 1802 - 25 mrt 1802, 30
      - 26 mrt 1802 - 30 mrt 1802, 31
      - 1 apr 1802 - 5 apr 1802, 32
      - 6 apr 1802 - 9 apr 1802, 33
      - 12 apr 1802 - 15 apr 1802, 34
      - 16 apr 1802 - 22 apr 1802, 35
      - 23 apr 1802 - 27 apr 1802, 36
      - 29 apr 1802 - 30 apr 1802, 37
      - 3 mei 1802 - 6 mei 1802, 38
      - 7 mei 1802 - 13 mei 1802, 39
      - mei 14 1802 - 18 mei 1802, 40
      - mei 20 1802 - 24 mei 1802, 41
      - mei 25 1802 - 31 mei 1802, 42
      - 1 jun 1802 - 4 jun 1802, 43
      - 8 jun 1802 - 11 jun 1802, 44
      - 14 jun 1802 - 17 jun 1802, 45
      - 18 jun 1802 - 24 jun 1802, 46
      - 25 jun 1802 - 29 jun 1802, 47
      - 1 jul 1802 - 5 jul 1802, 48
      - 6 jul 1802 - 9 jul 1802, 49
      - 12 jul 1802 - 15 jul 1802, 50
      - 16 jul 1802 - 22 jul 1802, 51
      - 23 jul 1802 - 30 jul 1802, 52
      - 2 aug 1802 - 9 aug 1802, 53
      - 10 aug 1802 - 17 aug 1802, 54
      - 19 aug 1802 - 24 aug 1802, 55
      - 26 aug 1802 - 31 aug 1802, 56
      - 2 sep 1802 - 7 sep 1802, 57
      - 9 sep 1802 - 14 sep 1802, 58
      - 16 sep 1802 - 23 sep 1802, 59
      - 24 sep 1802 - 30 sep 1802, 60
      - 1 okt 1802 - 8 okt 1802, 61
      - 11 okt 1802 - 15 okt 1802, 62
      - 18 okt 1802 - 23 okt 1802, 63
      - 24 okt 1802 - 29 okt 1802, 64
      - 1 nov 1802 - 8 nov 1802, 65
      - 9 nov 1802 - 18 nov 1802, 66
      - 19 nov 1802 - 30 nov 1802, 67
      - 2 dec 1802 - 10 dec 1802, 68
      - 13 dec 1802 - 21 dec 1802, 69
      - 23 dec 1802 - 31 dec 1802, 70
      - 3 jan 1803 - 10 jan 1803, 71
      - 11 jan 1803 - 20 jan 1803, 72
      - 21 jan 1803 - 31 jan 1803, 73
      - 1 feb 1803 - 10 feb 1803, 74
      - 11 feb 1803 - 18 feb 1803, 75
      - 21 feb 1803 - 28 feb 1803, 76
      - 1 mrt 1803 - 10 mrt 1803, 77
      - 11 mrt 1803 - 21 mrt 1803, 78
      - 22 mrt 1803 - 31 mrt 1803, 79
      - 1 apr 1803 - 8 apr 1803, 80
      - 12 apr 1803 - 19 apr 1803, 81
      - 21 apr 1803 - 29 apr 1803, 82
      - 02 mei 1803 - 16 mei 1803, 83
      - 17 mei 1803 - 31 mei 1803, 84
      - 02 jun 1803 - 14 jun 1803, 85
      - 16 jun 1803 - 30 jun 1803, 86
      - 01 jul 1803 - 14 jul 1803, 87
      - 15 jul 1803 - 29 jul 1803, 88
      - 01 aug 1803 - 15 aug 1803, 89
      - 16 aug 1803 - 30 aug 1803, 90
      - 01 sep 1803 - 15 sep 1803, 91
      - 16 sep 1803 - 30 sep 1803, 92
      - 03 okt 1803 - 14 okt 1803, 93
      - 17 okt 1803 - 31 okt 1803, 94
      - 01 nov 1803 - 14 nov 1803, 95
      - 15 nov 1803 - 29 nov 1803, 96
      - 01 dec 1803 - 15 dec 1803, 97
      - 16 dec 1803 - 30 dec 1803, 98
      - 2 jan 1804 - 16 jan 1804, 99
      - 17 jan 1804 - 31 jan 1804, 100
      - 02 feb 1804 - 14 feb 1804, 101
      - 16 feb 1804 - 28 feb 1804, 102
      - 1 mrt 1804 - 17 mrt 1804, 103
      - 19 mrt 1804 - 30 mrt 1804, 104
      - 2 apr 1804 - 16 apr 1804, 105
      - 17 apr 1804 - 30 apr 1804, 106
      - 1 mei 1804 - 16 mei 1804, 107
      - 17 mei 1804 - 31 mei 1804, 108
      - 1 jun 1804 - 14 jun 1804, 109
      - 15 jun 1804 - 29 jun 1804, 110
      - 2 jul 1804 - 16 jul 1804, 111
      - 17 jul 1804 - 31 jul 1804, 112
      - 2 aug 1804 - 16 aug 1804, 113
      - 17 aug 1804 - 31 aug 1804, 114
      - 3 sep 1804 - 14 sep 1804, 115
      - 17 sep 1804 - 28 sep 1804, 116
      - 1 okt 1804 - 15 okt 1804, 117
      - 16 okt 1804 - 30 okt 1804, 118
      - 1 nov 1804 - 15 nov 1804, 119
      - 16 nov 1804 - 30 nov 1804, 120
      - 3 dec 1804 - 17 dec 1804, 121
      - 18 dec 1804 - 31 dec 1804, 122
      - 3 jan 1805 - 15 jan 1805, 123
      - 17 jan 1805 - 31 jan 1805, 124
      - 1 feb 1805 - 15 feb 1805, 125
      - 18 feb 1805 - 28 feb 1805, 126
      - 1 mrt 1805 - 15 mrt 1805, 127
      - 18 mrt 1805 - 29 mrt 1805, 128
      - 1 apr 1805 - 12 apr 1805, 129
      - 16 apr 1805 - 29 apr 1805, 130
    - 'Notulen van het Staatsbewind der Bataafse Republiek', besluiten van het Staatsbewind, gedrukt., 17 okt 1801 - 29 apr 1805; ---
      Aanwezig in de Collectie Gedrukte Staatsstukken, nummer toegang 2.01.40.02, inv.nrs. 14-25.
    - "Publicaties", proclamaties, besluiten en bekendmakingen van het Vertegenwoordigend Lichaam en van het Staatsbewind, bekend gemaakt en gepubliceerd door het Staatsbewind., 17 okt 1801 - 26 apr 1805; 165-166; 2 delen
      - Deel D, 17 okt 1801 - 20 dec 1803, 165
      - Deel E, 13 jan 1804 - 26 apr 1805, 166
    - Klapper op de publicaties, delen gemerkt A - F., 1795 - 1806; ---; 1 deel
      Deze klapper geeft toegang tot de registers van publicaties van het Uitvoerend Bewind, het Staatsbewind (inv.nrs. 165-166) en de Raadpensionaris. Het bevindt zich in het archief van de Raadpensionaris, nummer toegang 2.01.01.06, inv.nr. 92bis.
    - Publicatiën van het Hoogst Bestuur der Bataafse Republiek, gedrukte uitgave van proclamaties, publicaties en notificaties van de hoogste organen van de wetgevende en uitvoerende macht, deel 1 - 10. Met ingebonden jaarindices., 1796 - 1806; ---
      De belangrijkste besluiten van het Staatsbewind zijn gepubliceerd in deze
      "Publicatiën"
      , een voorloper van het Staatsblad. De delen 5 tot en met 8 betreffen de besluiten van het Staatsbewind uit de periode 1801-1805.
  - Toegangen op notulen - besluiten, A.2
    - Groene indices, met hoofdenlijst en klapper., 18 okt 1801 - 29 apr 1805; ---
      De zogenaamde groene indices zijn de oorspronkelijk met groen linnen ingebonden indices die door de secretariaten van de elkaar opvolgende organen van de uitvoerende macht - van Uitvoerend Bewind tot de plaatsvervanger van de Franse keizer - aangelegd zijn. Deze registers geven toegang tot de notulen of resoluties, met de daarbij behorende uitgaande brieven en ingekomen stukken. De data en nummers verwijzen naar de data en nummers van de 'notulen'. Deze indices zijn geplaatst in het archief van de Staatsecretarie van Lodewijk Napoleon. In de studiezaal van het Nationaal Archief zijn deze registers op microfices te raadplegen.
      - 18 okt 1801 - 31 dec 1801, ---
        Zie archief Staatssecretarie Lod. Nap., nummer toegang 2.01.01.07, inv.nr. 541.
      - 1 jan 1802 - 30 jun 1802, ---
        Zie archief Staatssecretarie Lod. Nap., nummer toegang 2.01.01.07, inv.nr. 542.
      - 1 jul 1802 - 31 dec 1802, ---
        Zie archief Staatssecretarie Lod. Nap., nummer toegang 2.01.01.07, inv.nr. 543.
      - 1 jan 1803 - 30 jun 1803, ---
        Zie archief Staatssecretarie Lod. Nap., nummer toegang 2.01.01.07, inv.nr. 544.
      - 1 jul 1803 - 31 dec 1803, ---
        Zie archief Staatssecretarie Lod. Nap., nummer toegang 2.01.01.07, inv.nr. 545.
      - 1 jan 1804 - 31 dec 1804, ---
        Zie archief Staatssecretarie Lod. Nap., nummer toegang 2.01.01.07, inv.nr. 546.
      - 1 jan 1805 - 29 apr 1805, ---
        Zie archief Staatssecretarie Lod. Nap., nummer toegang 2.01.01.07, inv.nr. 547.
    - Concept-index Staatsbewind., [datum...?]; ---
      Zie archief Staatssecretarie Lod. Nap., nummer toegang 2.01.01.07, inv.nr. 575.
    - Index op de gedrukte 'notulen' en besluiten van het Staatsbewind en de Raadpensionaris, gedrukt., 17 okt 1801 - 9 juni 1806; 534; 1 deel
      Ook aanwezig in de Collectie Gedrukte Staatsstukken, toegang 2. 01.40.02, inv.nr. 30: 'Register op de Besluiten van Staat van 17 Oktober 1801 tot 9 Juny 1806'.
    - Klapper op de notulen van het Staatsbewind., okt - dec 1801; ---; 1 deel
      Afkomstig uit aanwinst VROA 1911 XV, 29.
      Zie archief Staatssecretarie Lod. Nap., nummer toegang 2.01.01.07, inv.nr. 575A.
  - Relatieven (bijlagen) tot de notulen - besluiten, A.3
    - Uitgaande stukken, A.3.1
      De uitgaande brieven liggen geborgen op datum en nummer van het besluit, zoals vermeld in de 'notulen', waarin is besloten de uitgaande brief te schrijven. Met behulp van de indices kunnen uitgaande brieven opgespoord worden.
      - Minuten van uitgaande brieven., 17 okt 1801 - 29 apr 1805; 131-164; 34 delen
        - 17 okt 1801 - nov 1801, 131
        - dec 1801, 132
        - jan 1802, 133
        - feb 1802, 134
        - mrt 1802, 135
        - apr 1802, 136
        - mei 1802, 137
        - jun 1802, 138
        - jul 1802, 139
        - aug 1802, 140
        - sep - okt 1802, 141
        - nov 1802, 142
        - dec 1802, 143
        - jan 1803, 144
        - feb 1803, 145
        - mrt 1803, 146
        - apr 1803, 147
        - mei 1803, 148
        - jun 1803, 149
        - jul 1803, 150
        - aug 1803, 151
        - sep 1803, 152
        - okt 1803, 153
        - nov 1803, 154
        - dec 1803, 155
        - jan 1804, 156
        - feb 1804, 157
        - mrt 1804, 158
        - apr 1804, 159
        - mei 1804, 160
        - jun 1804, 161
        - jul 1804, 162
        - aug - dec 1804, 163
        - jan - 29 apr 1805, 164
      - Voordrachten en missives van het Staatsbewind en van de Raadpensionaris., 17 okt 1801 - 9 jun 1806; 531; 1 deel
    - Ingekomen stukken, A.3.2
      De ingekomen stukken liggen primair in series geordend op naam van afzender (colleges en besturen). Binnen deze series zijn de ingekomen stukken geborgen op datum en nummer van het besluit, zoals vermeld in de 'notulen', waarbij een beslissing is genomen over de inhoud van het ingekomen stuk. Met behulp van de indices en de indicateur kunnen ingekomen stukken opgespoord worden.
      - Indicateur, aanwijzende de series der ingekomen stukken van de archieven van de uitvoerende macht - van Uitvoerend Bewind tot Plaatsvervanger van de Franse keizer -, waar de in de z.g. groene indices (inv.nrs. 531 - 558) vermelde stukken zijn geborgen., 17 aug 1798 - 31 dec 1810; ---; 1 band
        Het gedeelte over 1799 ontbreekt
        Zie archief Staatssecretarie Lod. Nap., nummer toegang toegang 2.01.01.07, inv.nr. 668.
        In dit register staat vermeld in welke serie een ingekomen stuk is opgeborgen, onder vermelding van de datum en het nummer van het besluit, waarbij waarbij een beslissing is genomen over de inhoud van het ingekomen stuk.
      - Ingekomen decreten van het Vertegenwoordigend Lichaam., 19 okt 1801 - 2 sep 1802; 385-386
        - 19 okt 1801 - 16 nov 1801, 385
        - 17 nov 1801 - 02 sep 1802, 386
      - Ingekomen besluiten van het Wetgevend Lichaam., nov 1801 - 29 apr 1805; 167-186
        - nov 1801 - dec 1801, 167
        - jan 1802 - feb 1802, 168
        - mrt 1802 - mei 1802, 169
        - jun 1802- aug 1802, 170
        - 10 jun 1802 nr. 83 (Staatsbegroting 1802), 171
        - okt 1802 - dec 1802, 172
        - jan 1803- 10 feb 1803, 173
        - 10 feb 1803 nr. 38., 174
        - 11 feb 1803 - 15 mei 1803, 175
        - 16 mei 1803 - jun 1803, 176
        - jul 1803 - okt 1803, 177
        - nov 1803 - dec 1803, 178
        - jan 1804 - mrt 1804, 179
        - 1 apr 1804 - 12 apr 1804, 180
        - 12 apr 1804 - 30 apr 1804, 181
        - mei 1804 - jun 1804, 182
        - jul 1804 - okt 1804, 183
        - nov 1804 - dec 1804, 184
        - jan 1805 - 21 mrt 1805, 185
        - 25 mrt 1805 - 29 apr 1805, 186
      - Ingekomen brieven van de Agent van Buitenlandse Zaken en van de Secretaris van Staat voor de Buitenlandse Zaken., 19 okt 1801 - 23 apr 1805; 187
      - Ingekomen brieven van de Agent van Marine en van de Raad van Marine., 17 okt 1801 - 29 apr 1805; 188-191
        - 17 okt 1801 - 31 jul 1802, 188
        - aug 1802 - jul 1803, 189
        - aug 1803 - apr 1804, 190
        - mei 1804 - 29 apr 1805, 191
      - Ingekomen brieven van de Agent van Oorlog en van de Raad van Oorlog., 17 okt 1801 - 29 apr 1805; 192-200
        - 17 okt 1801 - 10 dec 1801, 192
        - 11 dec 1801 - 28 feb 1802, 193
        - mrt 1802 - apr 1802, 194
        - mei 1802 - jul 1802, 195
        - aug 1802 - okt 1802, 196
        - nov 1802 - feb 1803, 197
        - mrt 1803 - 13 jun 1803, 198
        - 14 jun 1803 - dec 1803, 199
        - jan 1804 - 29 apr 1805, 200
      - Ingekomen brieven van de Agent van Inwendige Politie., 19 okt 1801 - sep 1802; 388-391
        - 19 okt 1801 - dec 1801, 388
        - jan 1802 - feb 1802, 389
        - mrt 1802 - apr 1802, 390
        - mei 1802 - sep 1802, 391
      - Ingekomen brieven van de Agent van Inwendige Politie (Waterstaat)., 19 okt 1801 - 6 sep 1802; 392-393
        - 19 okt 1801 - apr 1802, 392
        - mei 1802 - 06 sep 1802, 393
      - Ingekomen brieven van de Raad van Binnenlandse Zaken., 10 dec 1801 - 29 apr 1805; 201-205
        - 10 dec 1801 - apr 1802, 201
        - mei 1802 - sep 1802, 202
        - okt 1802 - apr 1803, 203
        - mei 1803 - dec 1803, 204
        - jan 1804 - 19 apr 1805, 205
      - Ingekomen brieven van de Agent van Financiën en van de Thesaurier-Generaal en Raden van Financiën., 17 okt 1801 - 29 apr 1805; 206-223
        - 17 okt 1801 - 22 dec 1801, 206
        - 8 dec 1801 - 31 jan 1802, 207
        - feb 1802, 208
        - mrt 1802, 209
        - apr 1802 - mei 1802, 210
        - jun 1802, 211
        - jul 1802 - aug 1802, 212
        - sep 1802 - okt 1802, 213
        - nov 1802 - jan 1803, 214
        - feb 1803 - mrt 1803, 215
        - apr 1803 - jun 1803, 216
        - jul 1803 - sep 1803, 217
        - okt 1803 - dec 1803, 218
        - jan 1803 - mrt 1804, 219
        - apr 1804 - jun 1804, 220
        - jul 1804 - okt 1804, 221
        - nov 1804 - jan 1805, 222
        - feb 1805 - 29 apr 1805, 223
      - Ingekomen brieven van de Agent van Justitie., 20 okt 1801 - 25 feb 1802; 387
      - Ingekomen brieven van de Agent van Nationale Opvoeding., 17 okt 1801 - 31 dec 1801; 394
      - Ingekomen brieven van de Agent van Nationale Oeconomie., 17 okt 1801 - 15 dec 1801; 395
      - Ingekomen brieven van de Raden der Aziatische Bezittingen en der Amerikaanse Koloniën., 17 okt 1801 - 29 apr 1805; 224-225
        - 17 okt 1801 - 1802, 224
        - 1803 - 29 apr 1805, 225
      - Ingekomen brieven van de Zeeraad., apr 1802 - 29 apr 1805; 401-403
        - apr 1802 - jun 1803, 401
        - jul 1803 - jun 1804, 402
        - jul 1804 - 29 apr 1805, 403
      - Ingekomen brieven van de Departementale Besturen., 19 okt 1801 - 29 apr 1805; 226-229
        - 19 okt 1801 - jun 1802, 226
        - jul 1802 - mei 1803, 227
        - jun 1803 - jan 1804, 228
        - feb 1804 - 29 apr 1805, 229
      - Ingekomen brieven van gemeentebesturen., 19 okt 1801 - 29 apr 1805; 230-231
        - 19 okt 1801 - jul 1802, 230
        - aug 1802 - 29 apr 1805, 231
      - Ingekomen brieven van het Nationaal Gerechtshof., mrt 1802 - 29 apr 1805; 234
      - Ingekomen brieven van de Hoge Militaire Vierschaar., jul 1802 - 29 apr 1805; 404
      - Ingekomen brieven van departementale Gerechtshoven en Rechtbanken., 19 okt 1801 - 29 apr 1805; 232-233
        - 19 okt 1801 - mei 1802, 232
        - jun 1802 - 29 apr 1805, 233
      - Ingekomen brieven van verscheidene besturen en administraties., 17 okt 1801 - 29 apr 1805; 235-237
        - 17 okt 1801 - mei 1803, 235
        - jun 1803 - jul 1804, 236
        - aug 1804 - 29 apr 1805, 237
      - Rapporten van de Commissie van Buitenlandse Zaken., 18 dec 1804, nr. 47.; 259
      - Rapporten van de Commissie van Marine en Kolonin., 29 okt 1801 - 29 apr 1805; 260-266
        - 29 okt 1801 - 30 jun 1802, 260
        - jul 1802 - okt 1802, 261
        - nov 1802 - jul 1803, 262
        - aug 1803 - dec 1803, 263
        - jan 1804 - mei 1804, 264
        - jun 1804 - dec 1804, 265
        - jan 1805 - 29 apr 1805, 266
      - Rapporten van de Commissie van Oorlog., 22 okt 1801 - 29 apr 1805; 267-282
        - 22 okt 1801 - mei 1802, 267
        - jun 1802 - jul 1802, 268
        - aug 1802 - sep 1802, 269
        - okt 1802 - nov 1802, 270
        - dec 1802 - feb 1803, 271
        - mrt 1803 - apr 1803, 272
        - mei 1803 - jul 1803, 273
        - aug 1803 - dec 1803, 274